臺灣桃園地方法院刑事判決　　　　　　　　　　　　　　九十年度訴字第八二四號
　　公　訴　人　臺灣桃園地方法院檢察署檢察官
　　被　　　告　甲○○
　　指定辯護人　本院公設辯護人乙○○
右列被告因違反槍砲彈藥刀械管制條例案件，經檢察官提起公訴（九十年度偵字第五
八二七號），本院判決如左：
    主    文
甲○○未經許可，持有手槍，處有期徒刑伍年壹月，併科罰金新台幣陸萬元，罰金如
易服勞役，以銀元佰元即新台幣玖佰元折算壹日。扣案義大利ＢＥＲＥＴＴＡ廠製
九二Ｆ型制式口徑９ＭＭ半自動手槍壹枝（槍枝管制編號：0000000000號
，含紅外線瞄準器及彈匣壹個）及制式九釐米手槍子彈參顆均沒收。
    事    實
一、甲○○明知槍砲彈藥刀械管制條例所稱槍砲、彈藥，依該條例規定，非經中央主
    管機關許可不得持有、寄藏。竟未得中央主管機管許可，於民國九十年二月下旬
    某日（起訴書誤載為九十年三月間），在桃園縣中壢市大英帝國ＫＴＶ樓下，以
    新台幣（下同）二十五萬元，向姓名年籍不詳綽號「阿穎」之成年男子購得具有
    殺傷力扣案之義大利ＢＥＲＥＴＴＡ廠製九二Ｆ型制式口徑９ＭＭ半自動手槍一
    枝（槍枝管制編號：0000000000號，含紅外線瞄準器及彈匣壹個）及
    制式九釐米手槍子彈十顆（已試射七顆），並已支付二十萬元，購入後而將之置
    放在位於桃園縣桃園市○○路六十六之三十二號二樓租屋處，而置於自己實力支
    配之下而持有之，嗣於九十年四月九日十四時三十分許，桃園縣警察局中壢分局
    據報持台灣桃園地方法院檢察署檢察官核發之搜索票至上址甲○○租屋處搜索，
    在甲○○臥室內查獲前開持有之具有殺傷力扣案之義大利ＢＥＲＥＴＴＡ廠製九
    二Ｆ型制式口徑９ＭＭ半自動手槍一枝（槍枝管制編號：0000000000
    號，含彈匣壹個）及制式九釐米手槍子彈十顆（已試射七顆），因而查獲上情。
二、案經桃園縣警察局中壢分局報告臺灣桃園地方法院檢察署檢察官偵查起訴。
    理    由
一、右揭事實迭據被告甲○○於警訊、偵查及本院調查、審理時坦承不諱，並有上開
    具有殺傷力扣案之義大利ＢＥＲＥＴＴＡ廠製九二Ｆ型制式口徑９ＭＭ半自動手
    槍一枝（槍枝管制編號：0000000000號，含紅外線瞄準器及彈匣壹個
    ）及制式九釐米手槍子彈十顆（已試射七顆），扣案足資佐證，與手槍照片三幀
    、臺灣桃園地方法院檢察署搜索票、搜索扣押證明筆錄（收據）及現場檢查紀錄
    各一份在卷可稽。而上開槍、彈經送請內政部警政署刑事警察局鑑定結果，送鑑
    九二手槍壹枝（槍枝管制編號：0000000000號），認係義大利ＢＥＲ
    ＥＴＴＡ廠製九二Ｆ型制式口徑９ＭＭ半自動手槍，槍號磨滅無法重現，槍管內
    具陸條右旋來復線，機械性能良好，認具殺傷力；送鑑制式子彈拾顆，認均係制
    式口徑九ｍｍ半自動手槍用之子彈，其彈底標記分別為〝ACP 96 9mm〞（肆顆均
    經試射）、〞ACP 98 LUGER 9mm〝（貳顆均經試射）及〞WIN LUGER 9mm〝（肆
    顆、試射壹顆），認均具殺傷力，此有內政部警政署刑事警察局九十年四月二十
    六日刑鑑字第五０六三七號鑑驗通知書乙紙在卷可稽。是本件被告事確明確，犯
    行洵堪認定。
二、核被告甲○○所為，係犯有違反槍砲彈藥刀械管制條例第七條第四項之未經許可
    持有（制式）手槍罪，及同條例第十二條第四項之未經許可持有子彈罪。其同時
    同地持有上開槍彈，係一持有行為同時觸犯二項罪名，為想像競合犯，應依刑法
    第五十五條之規定，從較重之未經許可無故持有（制式）手槍罪處斷。爰審酌被
    告犯罪動機、目的、寄藏彈藥之種類、殺傷力之強弱、對社會所生危害及犯後態
    度等一切情狀，量處如主文所示之刑，罰金部分並諭知易服勞役之折算標準。又
    保安處分適用裁判時之法律，刑法第二條第二項定有明文。按修正前槍砲彈藥刀
    械管制條例第十九條第一項固規定：「犯第七條、第八條、第十條、第十一條、
    第十二條第一項至第三項、第十三條第一項至第三項之罪，經判處有期徒刑者，
    應於刑之執行完畢或赦免後，令入勞動場所，強制工作，其期間為三年。」，惟
    此項規定，因該法於最近一次修正時刪除該條文全部，而告不存在。且前開法律
    修正後之新規定已於九十年十一月十四日經總統公布，而於同年月十六日生效施
    行，是被告行為後法律已有變更。惟強制工作之從刑，係屬保安處分之一種，依
    前開刑法之規定，應適用裁判時之法律。從而，修正後之槍砲彈藥刀械管制條例
    既已刪除前開強制工作之規定，本件依新法自無庸再為宣付強制工作保安處分之
    諭知，附此敘明。
三、扣案之義大利ＢＥＲＥＴＴＡ廠製九二Ｆ型制式口徑９ＭＭ半自動手槍一枝（槍
    枝管制編號：0000000000號，含紅外線瞄準器及彈匣壹個）及制式九
    釐米手槍子彈參顆（扣案十顆，已試射七顆，餘三顆），係屬於違禁物，爰依刑
    法第三十八條第一項第一款之規定宣告沒收。至已試射之子彈七顆，僅餘彈頭、
    彈殼，認非違禁物，故不宣告沒收，併此敘明。
據上論斷，應依刑事訴訟法第二百九十九條第一項前段，修正後槍砲彈藥刀械管制條
例第七條第四項、第十二條第四項，刑法第二條第二項、第十一條前段、第五十五條
、第四十二條二項、第三十八條第一項第一款，罰金罰鍰提高標準條例第二條，現行
法規所定貨幣折算新台幣條例第二條，判決如主文。
本案經檢察官呂寧莉到庭執行職務。
中      華      民      國    九十一    年      三      月     十九     日
                                  臺灣桃園地方法院刑事第六庭
                                      法  官   黃永定
右正本證明與原本無異。
如不服本判決，應於判決送達後十日內向本院提出上訴狀( 應附繕本 )，上訴於
臺灣高等法院。
                                      書記官   陳月桂
中      華      民      國    九十一    年      三      月     十九     日
附論罪科刑依據之法條：
槍砲彈藥刀械管制條例第七條第四項
未經許可，製造、販賣或運輸火砲、肩射武器、機關槍、衝鋒槍、卡柄槍、自動步槍
、普通步槍、馬槍、手槍或各類砲彈、炸彈、爆裂物者，處死刑、無期徒刑或七年以
上有期徒刑；處徒刑者，併科新台幣三千萬元以下罰金。
未經許可，轉讓、出租或出借前項所列槍砲、彈藥者，處無期徒刑或五年以上有期徒
刑，併科新台幣一千萬元以下罰金。
意圖供自己或他人犯罪之用，而犯前二項之罪者，處死刑或無期徒刑；處徒刑者，併
科新台幣五千萬元以下罰金。
未經許可，持有、寄藏或意圖販賣而陳列第一項所列槍砲、彈藥者，處五年以上有期
徒刑，併科新台幣一千萬元以下罰金。
第一項至第三項之未遂犯罰之。
槍砲彈藥刀械管制條例第十二條第四項
未經許可，製造、販賣或運輸子彈者，處一年以上七年以下有期徒刑，併科新台幣五
百萬元以下罰金。
未經許可，轉讓、出租或出借子彈者，處六月以上五年以下有期徒刑，併科新台幣三
百萬元以下罰金。
意圖供自己或他人犯罪之用，而犯前二項之罪者，處三年以上十年以下有期徒刑，併
科新台幣七百萬元以下罰金。
未經許可，持有、寄藏或意圖販賣而陳列子彈者，處五年以下有期徒刑，併科新台幣
三百萬元以下罰金。
第一項至第三項之未遂犯罰之。
